debian-bo-master/bo/source/text/ispanish-1.5.orig/espa~nol.aff
    A L E R	> -ER, DR'IAS		# valer > valdr'ias
    A E R	> 'IAS			# caer > cayeron
    E C E R	> 'IAS			# parecer > parecieron
    E D E R	> 'IAS			# heder > hedieron
    [EO] E R	> 'IAS			# leer > leer'ias
    E N D E R	> 'IAS			# tender > tendieron
    E N E R	> -ER, DR'IAS		# tener > tendr'ias
    E R D E R	> 'IAS			# perder > perdieron
    E R E R	> -ER, R'IAS		# querer > querr'ias
    E R N E R	> 'IAS			# cerner > cernieron
    E R T E R	> 'IAS			# verter > vertieron
    O C E R	> 'IAS			# conocer > conocieron
    O D E R	> -ER, R'IAS		# poder > podr'ias
    O L E R	> 'IAS			# soler > solieron
    O L V E R	> 'IAS			# volver > volvieron
    O N E R	> -ER, DR'IAS		# poner > pondr'ias
    O R C E R	> 'IAS			# torcer > torcieron
    O R D E R	> 'IAS			# morder > mordieron
    O V E R	> 'IAS			# mover > movieron
    A L I R	> -IR, DR'IAS		# salir > saldr'ias
    E B I R	> 'IAS			# concebir > concebir'ias
    E C I R	> -ECIR, IR'IAS		# decir > dir'ias
    E D I R	> 'IAS			# pedir > pedir'ias
    E G I R	> 'IAS			# elegir > elegir'ias
    E M I R	> 'IAS			# gemir > gemir'ias
    [EO] 'I R	> -'IR, IR'IAS		# re'ir > reir'ias
    E 'N I R	> 'IAS			# ce'nir > ce'nir'ias
    E N C H I R	> 'IAS			# henchir > henchir'ias
    E N D I R	> 'IAS			# rendir > rendir'ias
    E N I R	> -IR, DR'IAS		# venir > vendr'ias
    E N T I R	> 'IAS			# sentir > sentir'ias
    E R I R	> 'IAS			# herir > herir'ias
    E R N I R	> 'IAS
    E R T I R	> 'IAS			# invertir > invertir'ias
    E R V I R	> 'IAS			# servir > servir'ias
    E S T I R	> 'IAS			# vestir > vestir'ias
    E T I R	> 'IAS			# derretir > derretir'ias
    I R I R	> 'IAS			# adquirir > adquirir'ias
    O R I R	> 'IAS			# morir > morir'ias
    O R M I R	> 'IAS			# dormir > dormir'ias
    U C I R	> 'IAS			# producir > producir'ias
    U I R	> 'IAS			# huir > huir'ias

    A R		> 'IAMOS		# amar > amaremos
    A B E R	> -ER, R'IAMOS		# saber > sabr'iamos
    [^FH] A C E R > 'IAMOS		# nacer > nacieron
    [FH] A C E R > -CER, R'IAMOS	# hacer > har'iamos
    A L E R	> -ER, DR'IAMOS		# valer > valdr'iamos
    A E R	> 'IAMOS		# caer > cayeron
    E C E R	> 'IAMOS		# parecer > parecieron
    E D E R	> 'IAMOS		# heder > hedieron
    [EO] E R	> 'IAMOS		# leer > leer'iamos
    E N D E R	> 'IAMOS		# tender > tendieron
    E N E R	> -ER, DR'IAMOS		# tener > tendr'iamos
    E R D E R	> 'IAMOS		# perder > perdieron
    E R E R	> -ER, R'IAMOS		# querer > querr'iamos
    E R N E R	> 'IAMOS		# cerner > cernieron
    E R T E R	> 'IAMOS		# verter > vertieron
    O C E R	> 'IAMOS		# conocer > conocieron
    O D E R   	> -ER, R'IAMOS		# poder > podr'iamos
    O L E R	> 'IAMOS		# soler > solieron
    O L V E R	> 'IAMOS		# volver > volvieron
    O N E R	> -ER, DR'IAMOS		# poner > pondr'iamos
    O R C E R	> 'IAMOS		# torcer > torcieron
    O R D E R	> 'IAMOS		# morder > mordieron
    O V E R	> 'IAMOS		# mover > movieron
    A L I R	> -IR, DR'IAMOS		# salir > saldr'iamos
    E B I R	> 'IAMOS		# concebir > concebir'iamos
    E C I R	> -ECIR, IR'IAMOS	# decir > dir'iamos
    E D I R	> 'IAMOS		# pedir > pedir'iamos
    E G I R	> 'IAMOS		# elegir > elegir'iamos
    E M I R	> 'IAMOS		# gemir > gemir'iamos
    [EO] 'I R	> -'IR, IR'IAMOS	# re'ir > reir'iamos
    E 'N I R	> 'IAMOS		# ce'nir > ce'nir'iamos
    E N C H I R	> 'IAMOS		# henchir > henchir'iamos
    E N D I R	> 'IAMOS		# rendir > rendir'iamos
    E N I R	> -IR, DR'IAMOS		# venir > vendr'iamos
    E N T I R	> 'IAMOS		# sentir > sentir'iamos
    E R I R	> 'IAMOS		# herir > herir'iamos
    E R N I R	> 'IAMOS
    E R T I R	> 'IAMOS		# invertir > invertir'iamos
    E R V I R	> 'IAMOS		# servir > servir'iamos
    E S T I R	> 'IAMOS		# vestir > vestir'iamos
    E T I R	> 'IAMOS		# derretir > derretir'iamos
    I R I R	> 'IAMOS		# adquirir > adquirir'iamos
    O R I R	> 'IAMOS		# morir > morir'iamos
    O R M I R	> 'IAMOS		# dormir > dormir'iamos
    U C I R	> 'IAMOS		# producir > producir'iamos
    U I R	> 'IAMOS		# huir > huir'iamos

    A R   	> 'IAIS			# amar > amais
    A B E R	> -ER, R'IAIS		# saber > sabr'iais
    [^FH] A C E R > 'IAIS		# nacer > nacieron
    [FH] A C E R > -CER, R'IAIS		# hacer > har'iais
    A L E R	> -ER, DR'IAIS		# valer > valdr'iais
    A E R	> 'IAIS			# caer > cayeron
    E C E R	> 'IAIS			# parecer > parecieron
    E D E R	> 'IAIS			# heder > hedieron
    [EO] E R	> 'IAIS			# leer > leer'iais
    E N D E R	> 'IAIS			# tender > tendieron
    E N E R	> -ER, DR'IAIS		# tener > tendr'iais
    E R D E R	> 'IAIS			# perder > perdieron
    E R E R	> -ER, R'IAIS		# querer > querr'iais
    E R N E R	> 'IAIS			# cerner > cernieron
    E R T E R	> 'IAIS			# verter > vertieron
    O C E R	> 'IAIS			# conocer > conocieron
    O D E R	> -ER, R'IAIS		# poder > podr'iamos
    O L E R	> 'IAIS			# soler > solieron
    O L V E R	> 'IAIS			# volver > volvieron
    O N E R	> -ER, DR'IAIS		# poner > pondr'iais
    O R C E R	> 'IAIS			# torcer > torcieron
    O R D E R	> 'IAIS			# morder > mordieron
    O V E R	> 'IAIS			# mover > movieron
    A L I R	> -IR, DR'IAIS		# salir > saldr'iais
    E B I R	> 'IAIS			# concebir > concebir'iamos
    E C I R	> -ECIR, IR'IAIS	# decir > dir'iais
    E D I R	> 'IAIS			# pedir > pedir'iamos
    E G I R	> 'IAIS			# elegir > elegir'iamos
    E M I R	> 'IAIS			# gemir > gemir'iamos
    [EO] 'I R	> -'IR, IR'IAIS		# re'ir > reir'iamos
    E 'N I R	> 'IAIS			# ce'nir > ce'nir'iamos
    E N C H I R	> 'IAIS			# henchir > henchir'iamos
    E N D I R	> 'IAIS			# rendir > rendir'iamos
    E N I R	> -IR, DR'IAIS		# venir > vendr'iamos
    E N T I R	> 'IAIS			# sentir > sentir'iamos
    E R I R	> 'IAIS			# herir > herir'iamos
    E R N I R	> 'IAIS
    E R T I R	> 'IAIS			# invertir > invertir'iamos
    E R V I R	> 'IAIS			# servir > servir'iamos
    E S T I R	> 'IAIS			# vestir > vestir'iamos
    E T I R	> 'IAIS			# derretir > derretir'iamos
    I R I R	> 'IAIS			# adquirir > adquirir'iamos
    O R I R	> 'IAIS			# morir > morir'iamos
    O R M I R	> 'IAIS			# dormir > dormir'iamos
    U C I R	> 'IAIS			# producir > producir'iamos
    U I R	> 'IAIS			# huir > huir'iamos

    A R 	> 'IAN			# amar > amaran
    A B E R	> -ER, R'IAN		# saber > sabr'ian
    [^FH] A C E R > 'IAN		# nacer > nacieron
    [FH] A C E R > -CER, R'IAN		# hacer > har'ian
    A L E R	> -ER, DR'IAN		# valer > valdr'ian
    A E R	> 'IAN			# caer > cayeron
    E C E R	> 'IAN			# parecer > parecieron
    E D E R	> 'IAN			# heder > hedieron
    [EO] E R	> 'IAN			# leer > leer'ian
    E N D E R	> 'IAN			# tender > tendieron
    E N E R	> -ER, DR'IAN		# tener > tendr'ian
    E R D E R	> 'IAN			# perder > perdieron
    E R E R	> -ER, R'IAN		# querer > querr'iais
    E R N E R	> 'IAN			# cerner > cernieron
    E R T E R	> 'IAN			# verter > vertieron
    O C E R	> 'IAN			# conocer > conocieron
    O D E R	> -ER, R'IAN		# poder > podr'ian
    O L E R	> 'IAN			# soler > solieron
    O L V E R	> 'IAN			# volver > volvieron
    O N E R	> -ER, DR'IAN		# poner > pondr'ian
    O R C E R	> 'IAN			# torcer > torcieron
    O R D E R	> 'IAN			# morder > mordieron
    O V E R	> 'IAN			# mover > movieron
    A L I R	> -IR, DR'IAN		# salir > saldr'ian
    E B I R	> 'IAN			# concebir > concebir'ian
    E C I R	> -ECIR, IR'IAN		# decir > dir'ian
    E D I R	> 'IAN			# pedir > pedir'ian
    E G I R	> 'IAN			# elegir > elegir'ian
    E M I R	> 'IAN			# gemir > gemir'ian
    [EO] 'I R	> -'IR, IR'IAN		# re'ir > reir'ian
    E 'N I R	> 'IAN			# ce'nir > ce'nir'ian
    E N C H I R	> 'IAN			# henchir > henchir'ian
    E N D I R	> 'IAN			# rendir > rendir'ian
    E N I R	> -IR, DR'IAN		# venir > vendr'ian
    E N T I R	> 'IAN			# sentir > sentir'ian
    E R I R	> 'IAN			# herir > herir'ian
    E R N I R	> 'IAN
    E R T I R	> 'IAN			# invertir > invertir'ian
    E R V I R	> 'IAN			# servir > servir'ian
    E S T I R	> 'IAN			# vestir > vestir'ian
    E T I R	> 'IAN			# derretir > derretir'ian
    I R I R	> 'IAN			# adquirir > adquirir'ian
    O R I R	> 'IAN			# morir > morir'ian
    O R M I R	> 'IAN			# dormir > dormir'ian
    U C I R	> 'IAN			# producir > producir'ian
    U I R	> 'IAN			# huir > huir'ian

# SUBJUNTIVO PRESENTE

    I A R	> -IAR, 'IE		# enviar > env'ie
    E B R A R	> -EBRAR, IEBRE		# quebrar > quiebre
    E D R A R	> -EDRAR, IEDRE		# empedrar > empiedre
    E G A R	> -EGAR, IEGUE		# regar > riegue
    E L A R	> -ELAR, IELE		# helar > hiele
    E V A R	> -EVAR, IEVE		# nevar > nieve
    E M B L A R	> -EMBLAR, IEMBLE	# temblar > tiemble
    E M B R A R	> -EMBRAR, IEMBRE	# desmembrar > desmiembre
    A N D A R	> -AR, E		# andar > ande
    E N D A R	> -ENDAR, IENDE		# arrendar > arriende
    E N D R A R	> -ENDRAR, IENDRE	# deslendrar > desliendre
    E N G A R	> -ENGAR, IENGUE	# derrengar > derriengue
    E N S A R	> -ENSAR, IENSE		# incensar > inciense
    E N T A R	> -ENTAR, IENTE		# calentar > caliente
    E N Z A R	> -ENZAR, IENCE		# comenzar > comience
    E R B A R	> -ERBAR, IERBE		# herbar > hierbe
    E R N A R	> -ERNAR, IERNE		# apernar > apierne
    E R R A R	> -ERRAR, IERRE		# cerrar > cierre
    E R T A R	> -ERTAR, IERTE		# acertar > acierte
    E S A R	> -ESAR, IESE		# atravesar > atraviese
    E S T A R	> -ESTAR, IESTE		# enhestar > enhieste
    E T A R	> -ETAR, IETE		# apretar > apriete
    E Z A R	> -EZAR, IECE		# empezar > empiece
    G O N Z A R	> -ONZAR, \"UENCE	# avergonzar > averg"uence
    [^G] U A R	> -UAR, 'UE		# situar > sit'ue
    G U A R	> -UAR, \"UE		# averiguar > averig"ue
    O B A R	> -OBAR, UEBE		# probar > pruebe
    O B L A R	> -OBLAR, UEBLE		# poblar > pueble
    O C A R	> -OCAR, UEQUE		# trocar > trueque
    O D A R	> -ODAR, UEDE		# rodar > ruede
    O G A R	> -OGAR, UEGUE		# rogar > ruegue
    O L A R	> -OLAR, UELE		# abu'nolar > abu'nuele
    [^G] O L L A R > -OLLAR, UELLE	# descollar > descuelle
    G O L D A R	> -OLDAR, \"UELDE	# regoldar > reg"uelde
    [^G] O L D A R > -OLDAR, UELDE	# soldar > suelde
    G O L L A R	> -OLLAR, \"UELLE	# descollar > descuelle
    O L C A R	> -OLCAR, UELQUE	# volcar > vuelque
    O L G A R	> -OLGAR, UELGUE	# colgar > cuelgue
    O L T A R	> -OLTAR, UELTE		# soltar > suelte
    O N A R	> -ONAR, UENE		# sonar > suene
    O 'N A R	> -O'NAR, UE'NE		# so'nar > sue'ne
    O N T A R	> -ONTAR, UENTE		# contar > cuente
    O N T R A R	> -ONTRAR, UENTRE	# encontrar > encuentre
    [^G] O R A R > -ORAR, UERE		# encorar > encuere
    G O R A R	> -ORAR, \"UERE		# agorar > ag"uere
    O R C A R	> -ORCAR, UERQUE	# emporcar > empuerque
    O R D A R	> -ORDAR, UERDE		# acordar > acuerde
    O R N A R	> -ORNAR, UERNE		# acornar > acuerne
    O R T A R	> -ORTAR, UERTE		# entortar > entuerte
    O R Z A R	> -ORZAR, UERCE		# forzar > fuerce
    O S A R	> -OSAR, UESE		# engrosar > engruese
    O S T A R	> -OSTAR, UESTE		# acostar > acueste
    O S T R A R	> -OSTRAR, UESTRE	# mostrar > muestre
    O V A R	> -OVAR, UEVE		# encovar > encueve
    U G A R	> -GAR, EGUE		# jugar > juegue
    [^FH] A C E R > -CER, ZCA		# nacer > nazca
    [FH] A C E R > -CER, GA		# hacer > haga
    A L E R	> -ER, GA		# valer > valga
    A E R	> -ER, IGA		# caer > caiga
    C A B E R	> -CABER, QUEPA		# valer > valga
    E C E R	> -CER, ZCA		# parecer > parezca
    E D E R	> -EDER, IEDA		# heder > hieda
    [EO] E R	> -ER, A		# leer > lea
    O E R	> -ER, IGA		# roer > roiga
    O E R	> -ER, YA		# roer > royas
    E N D E R	> -ENDER, IENDA		# tender > tienda
    E N E R	> -ENER, ENGA		# tener > tenga
    E R D E R	> -ERDER, IERDA		# perder > pierda
    E R E R	> -ERER, IERA		# querer > quiera
    E R N E R	> -ERNER, IERNA		# cerner > cierna
    E R T E R	> -ERTER, IERTA		# verter > vierta
    C O C E R	> -OCER, UEZA		# cocer > cueza
    [^C] O C E R > -CER, ZCA		# conocer > conozca
    O D E R	> -ODER, UEDA		# poder > pueda
    O L E R	> -OLER, UELA		# soler > suela
    O L V E R	> -OLVER, UELVA		# volver > vuelva
    O N E R	> -ONER, ONGA		# poner > ponga
    O R C E R	> -ORCER, UERZA		# torcer > tuerza
    O R D E R	> -ORDER, UERDA		# morder > muerda
    O V E R	> -OVER, UEVA		# mover > mueva
